sk-SK: Metóda detekcie Helicobacter pylori: Biopsia; Krvná protilátka (IgG); Molekulárna PCR; Slinová protilátka; Sérová protilátka; Stolica antigén; Močovinový dychový test; Močová protilátka; Iné
nl: Helicobacter pylori detectiemethode: Biopsie; Bloed antilichaam (IgG); Moleculaire PCR; Speeksel antilichaam; Serum antilichaam; Ontlasting antigeen; Ureum ademtest; Urine antilichaam; Andere
pt-PT: Método de deteção de Helicobacter pylori: Biópsia; Anticorpo sanguíneo (IgG); PCR molecular; Anticorpo salivar; Anticorpo sérico; Antigénio fecal; Teste respiratório da ureia; Anticorpo urinário; Outro
el: Μέθοδος ανίχνευσης ελικοβακτηριδίου του πυλωρού: Βιοψία; Αντίσωμα αίματος (IgG); Μοριακή PCR; Αντίσωμα σάλιου; Αντίσωμα ορού; Αντιγόνο κοπράνων; Αναπνευστικό τεστ ουρίας; Αντίσωμα ούρων; Άλλο
fr: Méthode de détection de Helicobacter pylori: Biopsie; Anticorps sanguin (IgG); PCR moléculaire; Anticorps salivaire; Anticorps sérique; Antigène fécal; Test respiratoire à l'urée; Anticorps urinaire; Autre
lt-LT: Helicobacter pylori aptikimo metodas: Biopsija; Kraujo antikūnai (IgG); Molekulinė PGR; Seilių antikūnai; Serumo antikūnai; Išmatų antigenas; Šlapalo kvėpavimo testas; Šlapimo antikūnai; Kita
fi: Helikobakteerin tunnistusmenetelmä: Biopsia; Veren vasta-aine (IgG); Molekulaarinen PCR; Syljen vasta-aine; Seerumin vasta-aine; Ulosteen antigeeni; Ureahengitystesti; Virtsan vasta-aine; Muu
bg-BG: Метод за установяване на хеликобактер пилори: Биопсия; Кръвно антитяло (IgG); Молекулярен PCR; Антитяло в слюнка; Серумно антитяло; Антиген в изпражнения; Уреен дихателен тест; Антитяло в урина; Други
pt-BR: Método de detecção de Helicobacter pylori: Biópsia; Anticorpo sanguíneo (IgG); PCR molecular; Anticorpo salivar; Anticorpo sérico; Antígeno fecal; Teste respiratório de ureia; Anticorpo urinário; Outro
it: Metodo di rilevamento dell'Helicobacter pylori: Biopsia; Anticorpo nel sangue (IgG); PCR molecolare; Anticorpo nella saliva; Anticorpo nel siero; Antigene nelle feci; Test del respiro all'urea; Anticorpo nelle urine; Altro
de: Helicobacter-Pylori-Nachweismethode: Biopsie; Blut-Antikörper (IgG); Molekulare PCR; Speichel-Antikörper; Serum-Antikörper; Stuhl-Antigen; Harnstoff-Atemtest; Urin-Antikörper; Sonstiges
sv: Helicobacter pylori-detektionsmetod: Biopsi; Blodantikropp (IgG); Molekylär PCR; Salivantikropp; Serumantikropp; Avföringsantigen; Ureautandningstest; Urinantikropp; Övrigt
ru: Метод обнаружения хеликобактер пилори: Биопсия; Антитела в крови (IgG); Молекулярная ПЦР; Антитела в слюне; Антитела в сыворотке; Антиген в кале; Дыхательный уреазный тест; Антитела в моче; Другой
th: วิธีการตรวจจับเฮลิโคแบคเตอร์ ไพโลไร: ชิ้นเนื้อ; แอนติบอดีในเลือด (IgG); โมเลกุล PCR; แอนติบอดีในน้ำลาย; แอนติบอดีในซีรัม; แอนติเจนในอุจจาระ; ตรวจลมหายใจยูเรีย; แอนติบอดีในปัสสาวะ; อื่นๆ
zh-TW: 幽門螺旋桿菌檢測方法: 活體組織檢查; 血液抗體（IgG）; 分子 PCR; 唾液抗體; 血清抗體; 糞便抗原; 尿素呼氣; 尿液抗體; 其他
en: Helicobacter pylori detection method: Biopsy; Blood antibody (IgG); Molecular PCR; Saliva antibody; Serum antibody; Stool antigen; Urea breath; Urine antibody; Other
sl-SI: Metoda zaznavanja Helicobacter pylori: Biopsija; Krvna protitelesa (IgG); Molekularni PCR; Protitelesa v slini; Protitelesa v serumu; Antigen v blatu; Dihalni test s sečnino; Protitelesa v urinu; Drugo
pl: Metoda wykrywania Helicobacter pylori: Biopsja; Przeciwciała we krwi (IgG); PCR molekularny; Przeciwciała w ślinie; Przeciwciała w surowicy; Antygen w kale; Test oddechowy mocznikowy; Przeciwciała w moczu; Inne
hr-HR: Metoda detekcije helicobacter pylori: Biopsija; Krvno antitijelo (IgG); Molekularni PCR; Antitijelo u slini; Serumsko antitijelo; Antigen u stolici; Ureazni dišni test; Antitijelo u urinu; Ostalo
tr: Helicobacter pylori tespit yöntemi: Biyopsi; Kan antikoru (IgG); Moleküler PCR; Tükürük antikoru; Serum antikoru; Dışkı antijeni; Üre nefes testi; İdrar antikoru; Diğer
cs: Metoda detekce Helicobacter pylori: Biopsie; Krevní protilátka (IgG); Molekulární PCR; Protilátka ve slinách; Sérová protilátka; Antigen ve stolici; Dechový test s močovinou; Protilátka v moči; Jiné
ro-RO: Metodă de detectare Helicobacter pylori: Biopsie; Anticorpi din sânge (IgG); PCR molecular; Anticorpi din salivă; Anticorpi serici; Antigen din scaun; Test respirator cu uree; Anticorpi din urină; Altele
zh-CN: 幽门螺杆菌检测方法: 活检; 血液抗体 (IgG); 分子 PCR; 唾液抗体; 血清抗体; 粪便抗原; 尿素呼气; 尿液抗体; 其他
hu: Helicobacter pylori-kimutatási módszer: Biopszia; Vér antitest (IgG); Molekuláris PCR; Nyál antitest; Szérum antitest; Széklet antigén; Karbamid kilégzési teszt; Vizelet antitest; Egyéb
ja: ヘリコバクター・ピロリ検出方法: 生検; 血液抗体（IgG）; 分子PCR; 唾液抗体; 血清抗体; 便抗原; 尿素呼気試験; 尿抗体; その他
da: Påvisningsmetode for Helicobacter pylori: Biopsi; Blodantistof (IgG); Molekylær PCR; Spytantistof; Serumantistof; Afføringsantigen; Urinstofåndeprøve; Urinantistof; Andet
nb: Helicobacter pylori påvisningsmetode: Biopsi; Blodantistoff (IgG); Molekylær PCR; Spyttantistoff; Serumantistoff; Avføringsantigen; Urea-pusteprøve; Urinantistoff; Annet
ko: 헬리코박터 파일로리 검출 방법: 생검; 혈액 항체 (IgG); 분자 PCR; 타액 항체; 혈청 항체; 대변 항원; 요소 호기; 소변 항체; 기타
vi: Phương pháp phát hiện helicobacter pylori: Sinh thiết; Kháng thể máu (IgG); PCR phân tử; Kháng thể nước bọt; Kháng thể huyết thanh; Kháng nguyên phân; Hơi thở ure; Kháng thể nước tiểu; Khác
es: Método de detección de Helicobacter pylori: Biopsia; Anticuerpo en sangre (IgG); PCR molecular; Anticuerpo en saliva; Anticuerpo sérico; Antígeno en heces; Aliento con urea; Anticuerpo en orina; Otros